【裁判字號】    99,上訴,2817
【裁判日期】    991029
【裁判案由】    妨害自由
【裁判全文】
臺灣高等法院刑事判決                99年度上訴字第2817號
上  訴  人  臺灣臺北地方法院檢察署檢察官
上  訴  人
即  被  告  丙○○
            戊○○
被      告  乙○○
            丁○○
            己○○
上列上訴人等因被告等妨害自由等案件，不服臺灣臺北地方法院
98年度訴字第1595號，中華民國99年7月9日第一審判決（起訴案
號：臺灣臺北地方法院檢察署98年度偵字第13524號），提起上
訴，本院判決如下：
    主  文
原判決撤銷。
丙○○、乙○○、戊○○共同以非法方法剝奪人之行動自由，均
累犯，各處有期徒刑月，如易科罰金，均以新臺幣壹仟元折算
壹日。
己○○、丁○○共同以非法方法剝奪人之行動自由，各處有期徒
刑貳月，如易科罰金，均以新臺幣壹仟元折算壹日。
    事  實
一、戊○○於民國91年間因違反毒品危害防制條例案件，經臺灣
    臺北地方法院（下稱臺北地院）以92年度易字第1195號判處
    有期徒刑5月確定，於97年7月11日易科罰金執行完畢；丙○○於93年間因重利案件，經臺灣板橋地方法院（下稱板橋地
    院）以94年度簡字第4004號判處有期徒刑6月確定，於94年1
    1月24日易科罰金執行完畢；乙○○於96年間因詐欺案件，
    經臺北地院以97年度易字第405號判處有期徒刑6月確定，於
    98年4月19日執行完畢；因乙○○（原任職龍亨酒店公關）
    涉犯詐欺案件於97年10月18日入獄服刑前曾將款項以前女友
    庚○○（任職龍亨酒店公關小姐）名義存於其名下之臺新國
    際商業銀行股份有限公司（下稱臺新銀行）00000000000000
    號帳戶，因而與庚○○有債權債務關係，嗣乙○○因上揭詐
    欺案入獄服刑後，2人即未再聯絡，至乙○○於98年4月19日
    出獄後，欲索回原存放庚○○之臺新銀行帳戶內款項，乃多
    次與庚○○聯繫，惟庚○○均藉故避不見面，乙○○遂與丙○○、丁○○、戊○○、己○○、許嘉元（未到案，原審另
    行審結）等人共同基於妨害自由之犯意聯絡，於98年5月19
    日晚間8時30分許，乙○○委託戊○○（以仔仔之名義）購
    買在龍亨酒店上班庚○○之鐘點外出，邀約庚○○至臺北市
    ○○區○○路1段55號錢櫃KTV160號包廂同樂，而戊○○、
    丙○○、己○○、丁○○先到錢櫃KTV160號包廂等候，嗣庚○○到場未久，乙○○與許嘉元即出現，庚○○見狀欲離去
    之際，許嘉元即擋住包廂門口，不讓庚○○離去，丙○○並
    出言要求庚○○坐下，否則要強拍其裸照，揚言如不配合，
    要將其押至公司接客，並表示如果讓他失去耐性，不知道會
    發生什麼事，乙○○亦以要找人去淡水找庚○○之家人，要
    庚○○之家人出門小心一點等語恐嚇庚○○，使庚○○心生
    畏懼，不敢離開現場，藉此剝奪庚○○之行動自由；期間乙○○要求庚○○必須返還其原寄存庚○○名下在臺新銀行帳
    戶內之款項，庚○○迫於無奈，遂拿出臺新銀行與中國信託
    銀行股份有限公司（下稱中國信託）之提款卡予乙○○，並
    告之密碼，乙○○將提款卡轉交與許嘉元後，許嘉元與丁○○即持提款卡至附近之自動櫃員機提款，因中國信託之提款
    卡無法提款，僅於該日晚間9時49分至52分許，分5次自庚○○之臺新銀行帳戶內提款共新臺幣（下同）9萬1,000元，提
    款後許嘉元將款項交與乙○○，乙○○將其中1,000元交給
    庚○○，而取走9萬元。此時，戊○○書寫庚○○同意返還9
    萬元予乙○○，尚餘款項共51萬元，其還款方式由雙方協調
    、另議還方式之收據乙紙，與庚○○代乙○○保管51萬元之
    保管條乙紙，及庚○○同意委託乙○○持其上開臺新銀行帳
    戶提款卡提領9萬元之切結書乙紙，強迫庚○○在收據、保
    管條及切結書上簽名及按捺指紋，待庚○○簽名捺印後，於
    是日晚間10時30分許，乙○○為取回其以前與庚○○同居時
    之物品，與丙○○、許嘉元、丁○○、戊○○、己○○等人
    接續前開共同脅迫庚○○行無義務之事之犯意聯絡，脅迫庚○○帶領乙○○、丙○○、許嘉元、丁○○、戊○○、己○○等6人同往臺北市○○○路85巷63號6樓之1庚○○住處取
    回乙○○原寄放之物品，嗣因庚○○不甘受害，遂於98年5
    月20日報警處理而查獲上情。
二、案經庚○○訴由臺北市政府警察局報請臺灣臺北地方法院檢
    察署檢察官偵查起訴。
    理  由
一、訊據被告戊○○、丙○○、乙○○、丁○○、己○○均矢口
    否認有何妨害自由犯行，被告戊○○辯稱：當天伊係應乙○○之邀參加乙○○之生日聚會，乙○○最晚到，到了之後，
    與庚○○商談返還欠款之事，伊與其他人則在旁邊唱歌，未
    參與乙○○與庚○○談判之事。其後，乙○○與庚○○達成
    協議之後，因認伊之字寫得比較好看，始推由伊書寫保管條
    、收據及切結書等文書。該錢櫃KTV係公共場所，復有服務
    人員進出，伊等如何能在包廂內妨害庚○○之行動自由及強
    制其使行無義務之事？又當日伊陪同乙○○與庚○○同回庚○○住處拿回乙○○之私人物品時，庚○○曾示意其同居男
    友甲○○報警，警員曾到場處理，但庚○○向到場處理之警
    員稱與乙○○間係債務糾紛，足認伊等並無涉不法情事云云
    。被告丙○○辯稱：伊與庚○○並不認識，當天伊係應乙○○之邀請，至該處為乙○○慶生，當日伊在該處只單純喝酒
    唱歌，並未出言恐嚇庚○○，且當日該包廂內有服務人員進
    進出出，伊等如何能在該包廂內恐嚇並妨害庚○○之行動自
    由云云。被告乙○○則辯稱：庚○○名下臺新銀行帳戶中之
    存款確係伊以庚○○之名義所寄存，於97年10月18日伊因案
    入監時，該帳戶內仍有款項90萬元，於伊入監服刑期間，庚○○將該帳戶內之款項轉出一空，伊出獄後，多次與庚○○
    聯繫返還該筆款項之事，庚○○均避不見面，伊始設計此次
    約會與庚○○談判還款事宜，該錢櫃包廂係開放式場所，當
    日有服務人員進出，伊係和平的與庚○○協商還款事宜，當
    日庚○○所返還伊之9萬元款項，係庚○○自願返還的，伊
    並未強迫庚○○還款，又該日隨後伊陪同庚○○返回其住處
    拿取物品時，庚○○同居男友甲○○曾報警，但警員到場處
    理時，庚○○稱係債務糾紛，足認伊等並未脅迫庚○○還款
    ，並妨害其行動自由云云。被告丁○○辯稱：伊當日係應乙○○之邀，前往參加乙○○之生日慶祝會，伊不知當日庚○○為何會到現場，全程伊僅在場唱歌及吃東西，未參與乙○○與庚○○商談返還款項之事，又伊並未與許嘉元共同持庚○○之提款卡前往提款，伊係因欲上樓買香菸，故與許嘉元
    同時離開KTV包廂，但伊並未陪同許嘉元前往提款云云。被
    告己○○辯稱：伊當日係應友人戊○○之邀，前往參加乙○○之生日慶祝會，伊不知當日庚○○為何會到現場，伊僅在
    場唱歌、飲酒，未參與乙○○與庚○○商談返還款項之事云
    云。惟查：
  (一)證人庚○○於警詢時證稱：98年5月19日晚上『仔仔』（戊○○之綽號）買我出場至中華路1段55號錢櫃KTV160號包廂
    ，有4個男的坐在裡面，之後我前男友乙○○和許嘉元走進
    來，許嘉元攔著不讓我出去，年紀較大的叫丙○○的就叫乙○○把我押著叫我坐下，說如果不把事情處理好就要拍裸照
    並找我家人，丙○○就叫乙○○搶走我的皮包拿出臺新銀行
    和中國信託的提款卡，丙○○恐嚇我說如果不說密碼就要抓
    我去接客用肉體賺比較快，我告訴他們臺新的密碼，乙○○
    把提款卡交給許嘉元和一名綽號「小偉」的人去提領了9萬1
    千元，回到包廂給了我一千元說拿整數，乙○○接著拿出一
    張事先準備好的51萬元本票、切結書、保管條，叫我簽名並
    恐嚇我若不從要拍裸照並找我家人，簽完後把我載到我與甲○○住處，乙○○與許嘉元一同到我住處，我男友甲○○報
    案，他們叫另4人上來並恐嚇我們要說是債務糾紛，我們因
    為害怕所以跟警察說是糾紛。我被搶走盜領的是臺新銀行帳
    號00000000000000帳號提款卡，他們提款後有還我兩張提款
    卡，本票、切結書、保管條是乙○○拿走的。是綽號仔仔的
    人拿出本票要我簽名並拿我的手去蓋指印等語（98年度偵字
    第13524號卷一第83至87頁、第88至90頁）；及其於偵訊時
    證稱：乙○○是我前男友，綽號仔仔（戊○○）打電話到龍
    亨酒店指明要點水晶（我，即庚○○），許嘉元、乙○○進
    來後，戊○○（庚○○於偵訊時誤將戊○○稱為己○○，於
    原審審理時已更正）拿出本票，許嘉元擋住我不讓我離開並
    要我坐下，說若不從要拿相機拍我，丙○○說要簽本票還是
    跟他們去上班，還說不知道喝酒會做出什麼事，說要打電話
    給我媽媽。戊○○寫一張51萬元本票要我簽，拉我的手按指
    印，乙○○後來翻我包包找到臺新、中信提款卡，要許嘉元
    、丁○○去領錢。乙○○、丙○○問我密碼，並說要找我媽
    媽，我就跟他們說密碼，錢領回來乙○○給我1千元並用濕
    紙巾擦提款卡後還我。我大約於98年1月與乙○○分手，因
    丙○○說要帶我回公司接客，要拍照，所以我會害怕。我簽
    本票、交付提款卡、告知密碼不是基於自由意願等語（98年
    度偵字第13524號卷三第3至4頁），於原審審理時具結證稱
    ：當天因為戊○○打電話去公司買我的鐘點（庚○○先稱係
    己○○購買其鐘點，惟因誤將戊○○稱為己○○，之後其至
    錢櫃KTV，曾打電話問購買其鐘點者之包廂號碼，接電話之
    聲音與其到包廂後所聽到之戊○○聲音是同一人，故係戊○○購買其鐘點），我進包廂就看到己○○、戊○○、丙○○
    、丁○○4個人，戊○○稱要打電話給朋友，過了不久，許
    嘉元、乙○○就出現，我看到乙○○出現就想要起身離開包
    廂，因為乙○○從監獄出來後，一直打電話找我，還跑去淡
    水找我的家人。但許嘉元擋住門口不讓我出去，丙○○就揚
    言要拍我裸照，並說要押我去公司接客，還說如果他失去耐
    性，不知道會發生什麼事，乙○○並揚言要找人去淡水找我
    的家人，叫我的家人出門小心一點，戊○○、乙○○、己○○、丁○○也圍住我，要我簽下本票、保管條、切結書，主
    要是丙○○在說我的錢是乙○○的，叫我要還出來。他們說
    當天是乙○○的生日，要以此作為慶祝。接著乙○○搜刮我
    包包裡面的提款卡，交給許嘉元、丁○○去提款。他們領了
    9萬1,000元後把1,000元還給我，並且要我簽下51萬元的本
    票。簽完本票之後他們還有叫我簽切結書、保管條，本票簽
    完之後被乙○○拿去了。98年度偵字第13524號卷一第19至
    21頁之保管條、收據、切結書，其中保管條金額是戊○○寫
    的，其餘的字是我自己寫的，內容則是事先印好的；收據上
    面的字是戊○○寫的，上面的庚○○的簽名是我自己簽的，
    乙○○的名字則是他自己寫的；切結書上面的字是戊○○寫
    的，上面的立書人是我自己簽名的，乙○○的名字也是他自
    己簽的，保管條、收據、切結書上面我的指印，都是戊○○
    拿我的手去按押的。本票、保管條、切結書是戊○○拿出來
    的，他從他的包包裡面拿出來，保管條、切結書、本票是一
    起拿出來的。服務生有進包廂，但我很害怕我和家人安全，
    戊○○、己○○坐在我左右邊所以沒有求救。後來他們與我
    到我家後，是許嘉元、乙○○跟我一起上去。甲○○當著他
    們的面報警，乙○○就很生氣，馬上叫其他人上來。後來丙○○他們先跟警察說，只是一點糾紛，警察問我時，我說是
    財務糾紛。我沒說實話是因為在警察上來按門鈴之前，他們
    說他們認識分局的警察，我報警也沒有用，警察只是請他們
    去分局喝杯茶而已等語（見原審卷第94至100頁），觀之告
    訴人庚○○於警詢、偵查、審理所證均相符，並有告訴人庚○○所被迫書立之保管條、收據及切結書等扣案可稽，堪認
    被告戊○○確有如犯罪事實欄所述購買庚○○之鐘點外出，
    將告訴人庚○○誘騙至臺北市○○區○○路一段55號錢櫃KT
    V160號包廂後，許嘉元擋住包廂門口，丙○○、乙○○分別
    出言恐嚇庚○○，使告訴人庚○○懾於威勢，不敢離去，並
    脅迫告訴人庚○○交付臺新銀行提款卡，由許嘉元、丁○○
    持至自動櫃員機提款9萬1,000元後，由乙○○取走其中9萬
    元，被告戊○○、乙○○、己○○、丁○○也圍住告訴人庚○○，再由戊○○書寫保管條、切結書及收據等強迫告訴人
    庚○○簽署等犯罪情事。
  (二)被告乙○○為取回其以前與庚○○同居時之物品，與被告丙○○、丁○○、戊○○、己○○、同案被告許嘉元等人共同
    基於脅迫庚○○使行無義務之事之犯意聯絡，脅迫庚○○帶
    領乙○○、丙○○、許嘉元、丁○○、戊○○、己○○等6
    人返回庚○○位於臺北市中山區○○○路85巷63號6樓之1住
    處等情，業據證人即告訴人庚○○警詢時稱：我簽完切結書
    、保管條之後，他們6個人就把我押上他們開的馬自達休旅
    車，然後載我到我租房子的地方等語（98年度偵字第13524
    號卷一第83至87頁、第88至90頁），及於偵查中證稱：我有
    跟他們上車，因為他們說要帶我回公司叫我接客等語（98年
    度偵字第13524號卷三第4頁），於原審審理時到庭亦具結證
    稱：我沒有同意跟他們一起回家，因為他們當場一直拿我的
    安全，還有我家人的安全脅迫我等語（見原審卷第96頁），
    於本院時稱：去我家在車上時我坐第二排中間，戊○○及己○○坐第三排，丁○○坐我左手邊，丙○○做我右邊，許嘉
    元開車，我不是自願帶他們去的，他們說要打電話給我家人
    對我家人不利，用這種方式脅迫我，我離開包廂時他們6個
    人面對我，我無法求救等語（見本院卷第54頁正、反面），
    足見告訴人庚○○於KTV包箱內行動自由及意思自由受到極
    大的壓制，而此受壓制的壓力一直延續到被告6人與告訴人
    庚○○一同至告訴人庚○○臺北市中山區○○○路85巷63號
    6 樓之1之住處，以告訴人係單一女子，面對6位不友善之男
    子，實難期求告訴人步出KTV後能大聲呼救或逃跑，參以證
    人甲○○於偵查中亦具結證稱：98年5月19日有3個男人跟庚○○一起進來說要拿東西。庚○○跟我說被迫簽本票，後來
    我就報警等語（98年度偵字第13524號卷三第6頁），足見告
    訴人庚○○一直到返家後始敢告知同居人甲○○其遭強迫簽
    保管條等事，並藉以暗示甲○○其意思遭受強迫及壓制，亦
    徵告訴人庚○○並非出於自願與被告等人一同返家取物甚明
    。
  (三)被告戊○○、丙○○、乙○○雖辯稱，錢櫃包廂係公共場所
    ，復有服務人員進出，伊等無法在該處對庚○○施以威脅、
    恐嚇，藉以妨害庚○○之行動自由及強迫其行無義務之事云
    云。惟一般顧客至KTV飲酒唱歌取樂，因各包廂之歡唱歌聲
    甚大，故各包廂多為密閉空間，於顧客使用期間雖會有服務
    人員進出，但服務人員為免影響客人歡樂情緒，除非必要，
    不會隨意進出包廂，且於遞送茶水、食物服務完畢後，隨即
    退出，並因包廂內聲音吵雜，即或有服務人員進出，亦不知
    包廂內客人除唱歌歡樂之外，另從事何事，故戊○○以該包
    廂另有服務人員進出，渠等無法在該處對庚○○施以威脅恐
    嚇等語為辯，尚乏可採。被告乙○○雖稱當日庚○○係自願
    返還伊款項，無涉威逼脅迫云云；惟果如乙○○所稱庚○○
    係自願還款，何以庚○○未親自外出領款，卻反將私人重要
    之提款卡交付乙○○，由乙○○轉交許嘉元及丁○○去提款
    ，且庚○○如係自願將銀行帳戶中提款9萬元返還乙○○，
    何以須要違反常情另行書立「本人庚○○同意委託乙○○持
    本人臺新銀行0000000000000000號提款卡提領新臺幣計9萬
    元整，特立此書，以資證明」之切結書乙紙為憑，凡此均足
    佐證庚○○係受戊○○及丙○○、乙○○、己○○、丁○○
    、同案被告許嘉元等人之脅迫，無法自由離開錢櫃KTV，於
    受戊○○等人威逼之非自主情事下，簽署保管條、收據及切
    結書各乙紙，而行無義務之事。又被告丁○○、己○○辯稱
    ：伊等當日係前往參加乙○○之生日慶祝會，伊等對當日之
    事均不知情云云。然被告戊○○、丙○○、己○○、丁○○
    等人事先在KTV內等候，待庚○○到場後，被告乙○○與許
    嘉元即出現，庚○○見狀欲離去現場，許嘉元隨即擋住包廂
    門口，不讓庚○○離去，被告丙○○、乙○○相繼出言恐嚇
    庚○○，而戊○○、己○○、丁○○等人均在場以壯聲勢，
    使庚○○心生畏懼，不敢離開現場，藉此剝奪庚○○之行動
    自由等情，已據證人即告訴人庚○○於原審中證述明確（見
    原審卷第94頁反面至第95頁），且被告乙○○為取回其先前
    與庚○○同居時之物品，脅迫庚○○帶領被告5人及同案被
    告許嘉元返回庚○○位於林森北路85巷63號6樓之1住處時，
    被告己○○、丁○○亦與被告乙○○、丙○○、戊○○、同
    案被告許嘉元等人在車上形同包挾庚○○之方式一同至告訴
    人庚○○之上開住處，且告訴人庚○○於KTV遭剝奪行動自
    由期間，被告乙○○強迫告訴人庚○○拿出其臺新銀行與中
    國信託之提款卡予被告乙○○，並告之密碼，被告乙○○將
    提款卡轉交與同案被告許嘉元後，許嘉元與被告丁○○即持
    提款卡至自動櫃員機提款，除據證人及告訴人庚○○於警詢
    、偵查、原審均證述明確外，被告乙○○、同案被告許嘉元
    （98年度偵字第13524號卷一第8頁、第27頁）於警詢中對此
    亦有相同之供述，均足見被告丁○○、己○○並非單純在場
    ，而係同為參與本件妨害自由犯行之共犯，堪已認定，被告
    丁○○、己○○所辯均不足採。
  (四)至庚○○雖稱乙○○等人除逼令其簽立保管條、收據及切結
    書外，並強逼其簽署面額51萬元之本票乙紙云云，然本件經
    警方聲請搜索票至乙○○、丙○○、許嘉元、丁○○住處實
    施搜索之結果，雖起出庚○○所稱之保管條、收據及切結書
    等文件，但並無本票，乙○○等人復均否認當日曾要求庚○○簽立本票，衡情與庚○○有債務糾紛者，為乙○○本人，
    庚○○稱當日簽署完本票後，係遭乙○○取走，是如庚○○
    所言，當日除簽署保管條、收據及切結書外，另簽立本票乙
    紙，則該紙本票理當由乙○○將之與保管條、收據及切結書
    等物一併保管，則於警方持搜索票至乙○○住處搜索時，應
    會一併搜索取得該紙本票才是，但經警方實施搜索之結果，
    僅搜索取得保管條、收據及切結書，獨無本票，可見乙○○
    等人所稱當日並未逼令庚○○簽署本票，應屬可信。再庚○○簽署之保管條、收據及切結書等文件中，保管條係事先印
    妥，僅金額係戊○○書寫後由庚○○簽名確認，其外觀狀似
    事先印就之本票，且其上只有庚○○1人立據為證，與收據
    及切結書2紙文件均由戊○○以手書寫後，再由庚○○與乙○○同時簽名確認者不同，或許因之引起庚○○之誤解，誤
    以所簽之保管條為本票，故本件庚○○受迫簽立者，應僅有
    保管條、收據及切結書等物，並無本票。
  (五)綜上所述，本件事證明確，被告戊○○、丙○○、乙○○、
    丁○○、己○○ 上揭犯行洵堪認定。
二、核被告戊○○、丙○○、乙○○、丁○○、己○○所為，均
    係犯刑法第302條第1項妨害自由罪。被告戊○○、丙○○、
    乙○○、丁○○、己○○與同案被告許嘉元間，就上開犯行
    有犯意聯絡與行為分擔，均為共同正犯。又刑法第302條第1
    項、第304條第1項及第305條之罪，均以人之自由為其保護
    之法益，而刑法第302條第1項之罪所稱之非法方法，已包括
    強暴、脅迫或恐嚇等一切不法手段在內。因之，如以非法方
    法剝奪他人行動自由行為繼續中，再對被害人施加恐嚇，或
    以恐嚇之手段迫使被害人行無義務之事，則其恐嚇之行為，
    仍屬非法方法剝奪行動自由之部分行為，應僅論以刑法第30
    2條第1項之罪，無另成立同法第304條或第305條之罪之餘地
    。最高法院著有89年度台上字第780號、93年度台上字第330
    9號、93年度台上字第3723號判決意旨可資參照，被告戊○○等人於以非法方法妨害庚○○行動自由行為繼續中，復行
    恐嚇庚○○，要求簽署保管條、收據及切結書等文書及交付
    提款卡，繼之強迫庚○○帶同被告等人返回林森北路85巷住
    處取回乙○○私人物品之恐嚇與強制行為均屬妨害自由之部
    分行為，均不另論罪。被告戊○○、丙○○、乙○○、丁○○、己○○等以如犯罪事實所述之方法妨害庚○○之行動自
    由之數個舉動，時間、地點密接，侵害告訴人庚○○單一法
    益，係基於單一犯意接續進行，為接續犯，應論以一個妨害
    自由之罪名。被告戊○○、丙○○、乙○○曾犯有如事實欄
    所載之罪刑，有其3人之本院被告前案紀錄表各1份在卷足參
    ，其3人於執行完畢後，5年內故意再犯本件有期徒刑以上之
    各罪，均為累犯，應依刑法第47條第1項之規定加重其刑。
三、原審認被告戊○○、丙○○、乙○○所犯事證明確，予以論
    罪科刑，固非無見，惟查：原審遽認被告戊○○、丙○○、
    乙○○、丁○○、己○○等人並未於當日晚間結束KTV聚會
    後，共同基於脅迫庚○○行無義務之事之犯意聯絡，脅迫庚○○帶領被告等人返回庚○○上開林森北路85巷住處，為被
    告等5人此部分為無罪之宣告，自有未合，又原審未詳細審
    酌卷證，遽為被告丁○○、己○○剝奪他人行動自由部分為
    無罪之判決，於法亦有未合，被告戊○○、丙○○上訴猶執
    陳詞否認有剝奪他人行動自由之犯行，惟其所辯各節，原審
    已詳為審酌，認事用法及量刑均無不當，故上訴為無理由，
    檢察官上訴意旨認被告丁○○、己○○確有參與本件犯行，
    且被告乙○○、丙○○、丁○○、戊○○、己○○、同案被
    告許嘉元等人確有脅迫庚○○帶領被告等人返回庚○○之林
    森北路85巷63號6樓之1住處等語指摘原判決不當，為有理由
    ，又公訴人就被告乙○○、戊○○、丙○○部分僅就原審判
    其無罪之刑法第304條第1項之部分提起上訴，惟本件檢察官
    上訴之部分與原審判決被告乙○○、戊○○、丙○○有罪之
    部分，有實質上一罪之關係，檢察官上訴之部分為有理由，
    本院自得將原判決關次被告乙○○、戊○○、丙○○之全部
    撤銷改判，是應由本院將原判決撤銷改判，爰審酌被告乙○○係因庚○○於其入獄服刑後，將其以庚○○名義寄存之銀
    行存款提領一空（庚○○雖稱臺新銀行00000000000000號帳
    戶中之存款係其所有，然查該帳戶係97年9月3日開戶，開戶
    後至97年10月6日短短1個月左右之期間即存入118萬元，依
    偵查中向財政部臺灣省北區國稅局淡水稽徵所函調庚○○96
    及97年度之綜合所得稅各類所得資料清單所示，庚○○96年
    度之全度所得僅有6萬600元，97年度則無所得資料，故乙○○辯稱該帳戶存款係其以庚○○名義寄存，應可採信），出
    獄後始發現此情，為向庚○○索討返還該筆款項，竟未尋求
    調解或訴訟之正當法律途徑加以解決，反設計誘使庚○○出
    面，並邀同被告戊○○等人到場，共同出言恐嚇庚○○致其
    心生畏懼，不敢離去現場，復強逼庚○○交付提款卡後提款
    項9萬元，及逼使庚○○簽署保管條、收據及切結書等文件
    ，再逼迫庚○○帶同渠等返回林森北路85巷住處取回乙○○
    先前寄放之物品等之犯罪動機，及犯罪手段殊有可議，與被
    告戊○○、丙○○、乙○○、丁○○、己○○等犯罪後，仍
    飾詞否認犯行之犯罪後態度，復參酌被告戊○○、丙○○、
    乙○○、丁○○、己○○之素行、生活狀況、智識程度等一
    切情狀，分別量處如主文所示之刑，並均諭知易科罰金之折
    算標準，以資懲儆。
據上論斷，應依刑事訴訟法第369條第1項前段、第364條、第299
條第1項前段，刑法第28條、第302條第1項、第47條第1項、第41
條第1項前段，刑法施行法第1條之1，判決如主文。
本案經檢察官張秋雲到庭執行職務。
中    華    民    國    99    年    10    月    29    日
                  刑事第十一庭  審判長法  官  許宗和
                                      法  官  林海祥
                                      法  官  潘進柳
以上正本證明與原本無異。
如不服本判決，應於收受送達後10日內向本院提出上訴書狀，其
未敘述上訴之理由者並得於提起上訴後10日內向本院補提理由書
（均須按他造當事人之人數附繕本）「切勿逕送上級法院」。
                                      書記官  任正人
中    華    民    國    99    年    10    月    29    日
附錄：本案論罪科刑法條全文
刑法第302條（剝奪他人行動自由罪）
私行拘禁或以其他非法方法，剝奪人之行動自由者，處5年以下
有期徒刑、拘役或3百元以下罰金。
因而致人於死者，處無期徒刑或7年以上有期徒刑，致重傷者，
處3年以上10年以下有期徒刑。
第1項之未遂犯罰之。

司法院資訊處製作；財團法人民間司法改革基金會備份。
